臺灣高等法院交通法庭裁定　　　　　　　　　　　 九十一年度交抗字第二七三號
　　抗　告　人
　　即受處分人　甲○○
右抗告人因違反道路交通管理處罰條例案件，不服台灣板橋地方法院中華民國九十一
年二月二十七日裁定（九十一年交聲字第二五四號），提起抗告，本院裁定如左：
    主  文
抗告駁回。
    理  由
一、原裁定意旨以：
（一）本件異議意旨略以：異議人即受處分人甲○○於民國九十年八月二十七日二時
      三分許，駕駛車號七Ｍ－六一一號營業小客車行經臺北縣中和市○○路四五九
      號前時，遇臺北縣警察局中和分局員警攔停實施酒測，當場由員警所攜之感測
      儀器接連二組測試，均未逾越標準值（０‧二五ｍｇ／ｌ），然警方並未讓伊
      離去，竟又要求伊至該分局內以另一組儀器測試，此次測試卻已逾越標準值（
      測得酒測值為０‧四七ｍｇ／ｌ），並由員警開單告發，則該分局內所使用之
      儀器是否精確，不無疑問，否則何以當場攔停所用之二組儀器測試並無違規，
     而至分局內測試所用之另一組儀器卻又係違規之狀態呢？前次申訴，分局回覆
      前二組儀器因電池電力不足，故以此不精確之儀器所測試之結果作為開立罰單
      之依據，實難讓伊信服等語。
（二）按汽車駕駛人飲酒後其吐氣所含酒精成份超過每公升零點二五毫克以上者，不
      得駕車，道路交通安全規則第一百十四條第二款定有明文。又汽車駕駛人，酒
      精濃度過量駕駛汽車者，處新臺幣（下同）一萬五千元以上六萬元以下罰鍰，
      並當場禁止其駕駛及吊扣其駕駛執照一年，道路交通管理處罰條例第三十五條
      第一項第一款定有明文。
（三）經查，異議人於前揭時地為警攔查，當場酒測時均超過標準值（０‧二五ｍｇ
      ／ｌ），惟因警員所攜帶之酒測儀器因電量不足及使用率甚高致酒測器之數據
      值表無法列印，遂再請異議人至錦和派出所施以酒測，測得酒測值為０‧四七
      ｍｇ／ｌ，此有台北縣警察局中和分局九０北警中字第三九二六七號書函一份
      附卷可稽。又異議人在錦和派出所實施酒測結果，其吐氣所含酒精成份高達每
      公升０‧四七ｍｇ／ｌ，亦有酒精測試單一紙在卷可憑，顯見異議人於現場時
      之酒精測試值，應更高於每公升０‧四七ｍｇ／ｌ之程度，原舉發機關因現場
      使用之酒精測試儀器電力不足致無法列印數據值表，並非表示異議人吐氣所含
      酒精成分未超過標準值，是異議人以其於現場測試時均未超過標準置辯云云，
      與事實不符，尚難採信。本件異議人違規事實明確，應堪認定。惟異議人於應
      到案日期九十年九月十一日向原處分機關申訴，此有申訴書一紙在卷可憑，異
      議人既已於期限內到案聽候裁決，依道路交通管理處罰條例第三十五條第一項
      第一款及違反道路交通管理事件統一裁罰標準之規定，應裁處異議人罰鍰三萬
      四千五百元及吊扣其駕駛執照一年，原處分機關不查，誤為裁罰四萬二千元，
      並吊扣其駕駛執照十二個月。本件異議雖無理由，惟原處分既有不當，自應撤
      銷原處分，另為裁罰如主文所示，以期妥適，經核並無違誤。
二、抗告意旨以：本件實施酒測警員於原審指稱，現場二組酒測儀器因電力不足，無
    法列印，卻又表示測試已超過標準值之數值，且二組皆如此，應請警員提供臨檢
    錄影帶佐證，否則與事理不合。另抗告人經警局三組儀器測試後，有二組檢測皆
    為合格，僅一組不合格，何以僅以此一不合格之結果，作為採證依據，抗告人實
    有未平等語。
三、惟查：抗告人於九十年八月二十七日二時三分許，駕駛七Ｍ－六一一號營業小客
    車行經臺北縣中和市○○路四五九號前時，為臺北縣警察局中和分局員警攔停實
    施酒測結果，已超過標準值（０‧二五ｍｇ／ｌ），惟因警員所攜帶之酒測儀器
    因電量不足，及數據值表無法列印，遂再請抗告人至錦和派出所施以酒測，測得
    酒測值為０‧四七ｍｇ／ｌ，業經原裁定認定無訛，並詳載理由依據。而抗告人
    於上開道路為警攔停實施酒測後，復前往錦和派出所再次酒測，抗告人均未表示
    異議。且抗告人於錦和派出所實施酒測結果，吐氣所含酒精成份高達每公升０‧
    四七ｍｇ／ｌ，抗告人亦於該酒精測試單上親自簽名無誤。抗告人空言指稱，於
    道路現場酒測時，並未超過標準，錦和派出所酒測儀器有誤，顯無可採。足見本
    件抗告，為無理由，應予駁回。
據上論斷，應依道路交通案件處理辦法第二十六條，刑事訴訟法第四百十二條，裁定
如主文。
中     華      民      國   九  十 一   年      五      月      三      日
                                      臺灣高等法院交通法庭
                                          審判長法  官  陳  祐  輔
                           法  官  洪  昌  宏
                                                法  官  陳  國  文
右正本證明與原本無異。
不得再抗告。
                                                書記官  蔡  棟  樑
中      華      民      國   九 十  一   年      五     月      三      日
